【裁判字號】    97,聲,1177
【裁判日期】    970922
【裁判案由】    返還提存物
【裁判全文】
臺灣桃園地方法院民事裁定             97年度聲字第1177號
聲  請  人  同寅興業股份有限公司
法定代理人  甲○○
相  對  人  浩發工程有限公司
法定代理人  乙○○
上列當事人間聲請返還提存物事件，本院裁定如下：
    主  文
本院九十六年度存字第一七九九號提存事件，聲請人所提存之新
臺幣玖萬肆仟元，准予返還。
    理  由
一、按訴訟終結後，供擔保人證明已定20日以上之期間，催告受
    擔保利益人行使權利而未行使者，法院應依供擔保人之聲請
    ，以裁定命返還其提存物，民事訴訟法第104條第1 項第3款
    定有明文。依同法第106 條規定，上開規定於其他依法令供
    訴訟上之擔保者準用之。而訴訟終結，宜從廣義解釋，包括
    執行程序終結在內。故債權人於執行程序終結後，定20日以
    上之期間催告受擔保利益人行使權利而未行使者，法院即得
    依上開規定裁定准許返還提存物。
二、聲請意旨略以：聲請人與相對人間假扣押事件，前依本院96
    年度裁全字第2132號民事裁定為擔保假扣押，曾為相對人提
    供新臺幣（下同）94,000元為擔保金，並以本院96年度存字
    第1799號提存事件提存後，聲請本院以96年度執全字第1564
    號執行假扣押在案。茲因債權人已向本院撤銷上開假扣押裁
    定及撤回上開假扣押之執行程序，復由本院以96年度聲字第
    1755號函通知相對人行使權利並公示送達，惟迄今仍未見相
    對人向聲請人行使權利，為此聲請返還前開擔保金等語。
三、經查，聲請人上開主張，業據其提出本院96年度全聲字第33
    1 號民事裁定暨確定證明書、本院96年度裁全字第2132號民
    事裁定、本院96年度存字第1799號提存書、台灣板橋地方法
    院96年度執全助字第621 號執行通知書、本院96年度聲字第
    1755號通知行使權利函（以上均為影本）及新聞紙各1 件為
    證，復經本院依職權調取上開卷宗核閱屬實。且本院於上開
    假扣押強制執行事件終結後，已定20日以上之期間通知相對
    人就其因上開假扣押所受損害行使權利而未行使一節，亦有
    本院民事紀錄科查詢表2 紙及新竹地方法院新院雲民慎字第
    17652 號在卷可稽。從而，聲請人聲請發還提存物，合於前
    開法律規定，應予准許。
四、依民事訴訟法第104 條第1 項第3 款、第106 條前段，裁定
    如主文。
中    華    民    國    97    年    9     月    22    日
                  民事第一庭    法  官  林哲賢
上為正本係照原本作成。
如對本裁定抗告須於裁定送達後10日內向本院提出抗告狀，並應
繳納抗告裁判費新台幣1,000 元。
中    華    民    國    97    年    9     月    22    日
                                書記官  羅美英


司法院資訊處製作；財團法人民間司法改革基金會備份。
